# 请教陈版及各位网友：对一个企业有很多笔应收账款

提问人：changchun 时间：2016-04-24 09:48:11
是真实业务形成，且该公司是公司多年唯一的最大客户，我们目前处理：按该企业的账龄进行划分后，按企业的坏账政策计提，但从另一个角度来看，一个企业的信用风险是一定的，欠款不应有前后之分，欠款不应该再进行划分账龄计提坏账来处理，这么处理也有不尽合理之处。信用风险分析确实是很难的，具体回款多少也难以确定，不可能一笔一笔与对方核对是否能给，暂时只这么处理，不知网友有没有更好的办法，谢谢了。

回答人：chenyiwei
如果“该公司是公司多年唯一的最大客户”，则建议按个别认定法进行坏帐准备计提，不再纳入帐龄分析。